【裁判字號】    85,台上,1580
【裁判日期】    850719
【裁判案由】    確定土地界址等
【裁判全文】
最高法院民事裁定                              八十五年度台上字第一五八○號
    上  訴  人  丙○○
                甲○○
    被 上訴 人  乙  ○
右當事人間請求確定土地界址等事件，上訴人對於中華民國八十四年十一月二十日台
灣高等法院高雄分院第二審判決（八十三年度上字第六○○號），提起上訴，本院裁
定如左：
    主  文
上訴駁回。
第三審訴訟費用由上訴人負擔。
    理  由
按對於第二審判決上訴，非以其違背法令為理由，不得為之。民事訴訟法第四百六十
七條定有明文。依同法第四百六十八條規定，判決不適用法規或適用不當者，為違背
法令。而判決有同法第四百六十九條所列各款情形之一者，為當然違背法令。是當事
人提起上訴，如依民事訴訟法第四百六十八條規定，以第二審判決有不適用法規或適
用法規不當為理由時，其上訴狀或理由書應有具體之指摘，並揭示該法規之條項或其
內容。若係成文法以外之法則，應揭示該法則之旨趣。倘為司法院解釋、或本院之判
例，則應揭示該判解之字號或其內容。如以民事訴訟法第四百六十九條所列各款情形
為理由時，其上訴狀或理由書，應揭示合於該條款之事實。上訴狀或理由書如未依此
項方法表明，或其所表明者，顯與上開法條規定之情形不相合時．即難認為已對第二
審判決之違背法令有具體之指摘，其上訴自難認為合法。本件上訴人對第二審判決提
起上訴，雖以該判決違背法令為由，惟核其上訴理由狀所載內容，係就原審取捨證據
、認定事實之職權行使，指摘其為不當，並就原審已論斷者，泛言未論斷，而未具體
表明合於不適用法規、適用法規不當、或民事訴訟法第四百六十九條所列各款之情形
，難認對該判決之如何違背法令已有具體之指摘。依首揭說明，應認其上訴為不合法
。末查，原審已就台灣省地政處土地測量局測量結果為可採，說明其理由，縱未命第
三機關再為測量，亦無不當。又原審另向高雄縣仁武地政事務所函查結果，認為上訴
人所有系爭一一一之五、一一一之二○號土地分割時，與被上訴人所有系爭一一四之
三號土地並無標示界址，有該事務所八十四年三月二日仁地所二字第一一八九號函
為憑；且向高雄縣政府建設局函調上訴人所有在系爭一一一之五、一一一之二○號土
地上建築房屋之建造執照原許可地盤圖、平面圖結果，認為未見有石牆為界址之協議
，此與上訴人聲請向高雄縣仁武地政事務所調閱系爭一一一之五、一一一之二○號土
地之分割卷及向高雄縣政府建設局調閱建造執照申請案卷，以了解系爭土地已請地政
機關測量定界及釘定建築線，兩造對地界已有合意之調查方法，不違背。上訴人認為
原審未予調查，自屬誤會。至上訴人主張，被上訴人未於七十八年間對上訴人逾越疆
界提出異議，竟於事隔五年餘再為請求鑑定界址，違反民法第七百九十六條之規定等
語，係於上訴第三審所為新主張，本院依法不予審酌，併予明。
據上論結，本件上訴為不合法。依民事訴訟法第四百八十一條、第四百四十四條第一
項、第九十五條、第七十八條，裁定如主文。
中      華      民      國    八十五    年      七      月     十九     日
                              最高法院民事第三庭
                                  審判長法官  范  秉  閣
                                        法官  朱  錦  娟
                                        法官  許  澍  林
                                        法官  徐  璧  湖
                                        法官  劉  福  聲
      右正本證明與原本無異
                                              書  記  官
中      華      民      國    八十五    年      七      月     三十     日


司法院資訊處製作；財團法人民間司法改革基金會備份。
